臺灣桃園地方法院裁定
111年度壢秩字第12號
移送機關    桃園市政府警察局中壢分局
被移送人    簡嘉宏


上列被移送人因違反社會秩序維護法案件，經移送機關以民國11
1年2 月10日中警分刑字第1110007652號移送書移送審理，本院
裁定如下：
    主    文
簡嘉宏無正當理由攜帶類似真槍之玩具槍，而有危害安全之虞，
處罰鍰新臺幣壹萬元。
扣案之玩具長槍參把、烏茲衝鋒槍壹把、湯姆生衝鋒槍壹把、彈
弓槍壹把、BB彈貳包、電池充電器、子彈測速器、填彈器各壹個
、瓦斯桶壹瓶、彈匣伍個、槍用電池壹個均沒入。
    事實及理由
一、被移送人簡嘉宏於下列時、地有違反社會秩序維護法之行為
    ：
（一）時間：民國111年2月2日10時33分許。
（二）地點：桃園市○○區○○○街000○0號（國道一號中壢服務區）
      大門入口處前。
（三）行為：於前揭時、地，無正當理由下攜帶類似真槍之玩具
      長槍3把、烏茲衝鋒槍1把、湯姆生衝鋒槍1把、彈弓槍1把
      、BB彈2包、電池充電器、子彈測速器、填彈器各1個，經
      證人林亞貞見被移送人在車內把玩槍枝，故通報國道公路
      警察局員警前往攔查，認被移送人無正當理由攜帶類似真
      槍之玩具槍，而危害安全之虞。
二、上開事實，有以下證據可資證明：
（一）被移送人於警詢時之自白。
（二）桃園市政府警察局中壢分局搜索扣押筆錄、扣押物品目錄
      表、扣案物照片、桃園市政府警察局槍枝性能檢測報告表
      。
（三）扣案之玩具長槍3把、烏茲衝鋒槍1把、湯姆生衝鋒槍1把
      、彈弓槍1把、BB彈2包、電池充電器、子彈測速器、填彈
      器各1個、瓦斯桶1瓶、彈匣5個、槍用電池1個。
三、按無正當理由，攜帶類似真槍之玩具槍，而有危害安全之虞
    者，處3 日以下拘留或新臺幣1 萬8,000 元以下罰鍰，社會
    秩序維護法第65條第3 款定有明文。本條款之構成要件，須
    行為人客觀上有攜帶類似真槍之玩具槍之行為，且該攜帶係
    無正當理由，因而有危害於行為人攜帶所處時空之安全情形
    ，始足當之。依上揭要件，判定被移送人有無違反該行為，
    首須被移送人有攜帶行為，次審酌該攜帶行為是否係無正當
    理由，再衡量被移送人攜帶行為所處時空，因被移送人於該
    時空有攜帶該類器械，而使該時空產生安全上危害。惟攜帶
    類似真槍之玩具槍是否具有正當理由，本應綜觀全案事證，
    於法律、道義乃至於習慣所應許可之範圍，客觀認定判斷之
    。亦即，就被移送人客觀上之攜帶行為，依其攜帶之目的，
    考量被移送人攜帶當時言詞舉動、時間、地點、身分等因素
    ，據以認定其是否已構成上開條款之違序行為。
四、本件被移送人於上開時、地攜帶前揭經警方扣得之物等情，
    業據被移送人於警詢時坦承不諱，並有扣押物品目錄表、桃
    園市政府警察局槍枝性能檢測報告表、扣得物照片等件附卷
    可佐，惟被移送人辯稱是在車上等人無聊才使用等語，而該
    空氣槍外表近似真槍，如非專業人士，實難分辨，外觀上確
    實容易使一般民眾誤認為真槍，令人產生畏懼，而有危害安
    全之虞，且依據桃園市政府警察局槍枝性能檢測報告表所示
    ，上開5把槍枝（除彈功槍）均為空氣槍，可發射彈丸，雖
    該空氣槍之動能未能貫穿鋁板，然客觀上已足認達妨害公共
    秩序、擾亂社會安寧之程度，佐以被移送人係因在國道公路
    一號中壢服務區大門附近使用，經路過民眾見狀而報案，顯
    無正當理由攜帶扣案之類似真槍之空氣槍，在人車往來之公
    共場所把玩，足認有危害安全之虞，是被移送人違序之事實
    ，至為灼然。
五、核被移送人所為，係違反社會秩序維護法第65條第3款規定
    之行為。爰審酌被移送人違序後態度良可及其年齡智識等一
    切情狀，量處如主文所示之處罰。另扣案之如主文第2項所
    示之物品，均屬被移送人所有，業據被移送人所自承，既係
    供其違反社會秩序維護法行為所用之物，則依社會秩序維護
    法第22條第3 項規定，應予沒入之。
六、依社會秩序維護法第45條第1 項、第65條第3 款、第22條第
    3 項，裁定如主文。
中　　華　　民　　國　　111 　年　　2 　　月　　22　　日
                  中壢簡易庭      法  官  張得莉
以上正本證明與原本無異。
如不服本裁定，得於裁定書送達之翌日起5 日內，以書狀敘述理
由，向本庭提出抗告。
中　　華　　民　　國　　111 　年　　2 　　月　　25　　日
                                  書記官  鄭涵勻